臺灣臺中地方法院民事判決
110年度訴字第2203號
原      告  林家瑜

被      告  陳佳鈴
上列被告因傷害案件，原告提起刑事附帶民事訴訟請求損害賠償
，經本院刑事庭裁定移送前來（109年度附民字第770號），本院
於民國110年9月17日言詞辯論終結，判決如下：
    主    文
被告應給付原告新臺幣陸萬元，及自民國一○九年八月二十六日
起至清償日止，按年息百分之五計算之利息。
原告其餘之訴駁回。
訴訟費用由被告負擔十分之一，餘由原告負擔。
本判決原告勝訴部分得假執行。但被告如以新臺幣陸萬元為原告
預供擔保，得免為假執行。
原告其餘假執行之聲請駁回。
    事實及理由
一、原告主張：被告於民國108年8月17日凌晨2時18分許，在臺
    中市○○區○○○路000號由訴外人余昌憲所經營之「漫調斯理飛
    鏢運動餐廳」，要求伊刪除其通訊軟體LINE好友，伊不堪其
    擾，遂於同日3時5分許步出該運動餐廳，欲前往對面大樓之
    被告住處，商請被告之男友將被告帶離。被告見狀旋手持雨
    傘自後追蹤伊。嗣伊步行至臺中市○○區○○○路000號「全聯福
    利中心臺中國安門市」前緊鄰馬路之階梯，被告即徒手自後
    拉扯伊之頭髮，伊因而向後跌倒，被告再徒手及以雨傘戳打
    等方式毆打伊，致伊受有兩側膝部挫傷及擦傷、左側足背挫
    傷及擦傷、左側無名指挫傷及疼痛、右側頭皮挫傷及疼痛等
    傷害（下稱系爭傷害）。伊曾為伸展台模特，格外珍惜自身
    長腿，系爭傷害有極大機率留下疤痕，亦使伊回想被拖行之
    恐懼與屈辱，生理與心理層面皆留下難以撫平之傷痕，爰依
    侵權行為之法律關係，請求被告賠償精神慰撫金等語。並聲
    明：（一）被告應給付原告新臺幣（下同）60萬元，及自刑
    事附帶民事起訴狀繕本送達之翌日起至清償日止，按年息5%
    計算之利息。（二）願供擔保請准宣告假執行。
二、被告則以：對於原告主張因伊毆打之行為，致原告受有系爭
    傷害之事實不爭執。惟原告請求精神慰撫金金額過高等語，
    資為抗辯。並聲明：（一）原告之訴及假執行之聲請均駁回
    。（二）如受不利判決，願供擔保請准宣告免為假執行。
三、得心證之理由：　　
（一）經查，原告主張其於上揭時、地，因被告毆打之傷害行為
      ，使其受有系爭傷害之事實，已提出與所述相符之診斷證
      明書、傷勢照片為證（見本院附民卷第13頁至第15頁）。
      而被告之傷害行為，業經本院109年度訴字第768號判決處
      拘役55日，此經本院調取上開刑事案件卷宗核閱屬實，並
      有該判決書在卷可參。被告就其上開傷害行為，致原告受
      有系爭傷害之事實亦不爭執（見本院卷第36頁），堪認原
      告主張為真。　　
（二）按因故意或過失，不法侵害他人之權利者，負損害賠償責
      任；不法侵害他人之身體、名譽，或不法侵害其他人格法
      益而情節重大者，被害人雖非財產上損害，亦得請求賠償
      相當之金額，民法第184條第1項前段、第195條第1項前段
      分別定有明文。經查，原告主張其因遭被告毆打，受有系
      爭傷害，自受有精神上之痛苦，則原告請求被告應給付精
      神慰撫金，即屬有據。又按非財產之損害賠償係以人格權
      遭遇侵害，使精神上受有痛苦為必要，其核給之標準固與
      財產上損害之計算不同，然非不可斟酌雙方身份資力與加
      害程度，及其他各種情形核定相當之數額。參酌原告為大
      學畢業，目前從商之學經歷，月收入約5萬元至6萬元，10
      8年無所得、109年之所得為36萬元，名下財產有汽車1部
      之經濟狀況；被告為大學畢業，目前無業之學經歷，現無
      收入，108年、109年僅有投資股利所得19,264元、6,028
      元，名下財產有股票投資，總額為34,270元之經濟狀況等
      情，業據兩造陳明在卷（見本院卷第38頁至第39頁），並
      有兩造之稅務電子閘門財產及所得調件明細表在卷可按（
      見本院卷證物袋）。本院審酌兩造之身分、地位、經濟能
      力、原告所受之損害、傷勢等一切情狀，認原告請求被告
      賠償精神慰藉金應以6萬元為適當，逾此範圍之請求，非
      屬相當，不應准許。
（三）末按給付無確定期限者，債務人於債權人得請求給付時，
      經其催告而未為給付，自受催告時起，負遲延責任。其經
      債權人起訴而送達訴狀，或依督促程序送達支付命令，或
      為其他相類之行為者，與催告有同一之效力；又遲延之債
      務，以支付金錢為標的者，債權人得請求依法定利率計算
      之遲延利息；應付利息之債務，其利率未經約定，亦無法
      律可據者，週年利率為百分之5，民法第229條第2項、第2
      33條第1項、第203條分別定有明文。經查，原告對被告之
      侵權行為損害賠償債權，屬無確定期限之給付，依前揭法
      條規定，原告之請求為有理由，請求被告自刑事附帶民事
      訴訟起訴狀繕本送達被告之翌日即109年8月26日（見本院
      附民卷第17頁）起至清償日止，按年息5%計算之利息，核
      屬有據，應予准許。
四、綜上所述，原告依侵權行為法律關係，請求被告給付6萬元
    ，及自109年8月26日起至清償日止，按年息5%計算之利息，
    為有理由，應予准許。逾此部分之請求，則無理由，應予駁
    回。
五、本判決所命被告之給付金額未逾50萬元，依民事訴訟法第38
    9條第1項第5款之規定，自應依職權宣告假執行，並依民事
    訴訟法第392條第2項職權宣告被告預供擔保後得免為假執行
    。至原告就敗訴部分所為之聲請，因訴之駁回而失所依據，
    不予准許。
六、本件事證已臻明確，兩造其餘提出之攻擊防禦方法及證據，
    核與判決結果不生影響，爰不一一論列，併此敘明。
七、訴訟費用負擔之依據：民事訴訟法第79條。　
中　　華　　民　　國　　110 　年　  10　　月　　15　　日
                  民事第三庭　法  官  劉承翰
以上正本係照原本作成。
如對本判決上訴，須於判決送達後20日內向本院提起上訴狀；如
委任律師提起上訴，應一併繳納上訴審裁判費。
中　　華　　民　　國　　110 　年　　10　　月　　15　　日
                              書記官  蔡昀潔